【裁判字號】    99,易,679
【裁判日期】    990810
【裁判案由】    竊盜
【裁判全文】
臺灣苗栗地方法院刑事判決               99年度易字第679號
公  訴  人  臺灣苗栗地方法院檢察署檢察官
被      告  辛○○
被      告  甲○○
上列被告因竊盜案件，經檢察官提起公訴（99年度偵字第2463號
、第2656號、第2847號、第3306號），依簡式審判程序判決如下
：
    主  文
辛○○犯如附表所示之罪，均累犯，各處如附表主文欄所示之刑
。應執行有期徒刑伍年。
甲○○犯如附表所示之罪，均累犯，各處如附表主文欄所示之刑
。應執行有期徒刑肆年陸月；扣案之T型扳手壹支沒收。
    犯罪事實及理由
一、犯罪事實：
（一）（1）辛○○有下列構成累犯之前科紀錄：曾因竊盜案
      件，經本院於民國95年11月30日以95年度易字第748號判
      決，判處有期徒刑1年6月並確定，嗣減為有期徒刑9月確
      定。又因竊盜案件，經本院於96年5月28日以96年度易
      字第304號判決，判處有期徒刑1年6月及1年，並定其應執
      行刑為有期徒刑2年2月，於96年7月3日確定，嗣減為有期
      徒刑9月及6月，並定其應執行刑為有期徒刑11月確定。上
      開案件經合併執行結果，均於97年12月17日因縮刑期滿執
      行完畢。（2）甲○○曾因竊盜案件，經本院於96年8月16
      日以96年度易字第684號判決，判處有期徒刑7月，於96年
      9月17日確定，並於97年7月27日因縮刑期滿執行完畢（構
      成累犯）。
（二）辛○○、甲○○2人均不知悔改，甲○○或單獨意圖為自
      己不法之所有，或與辛○○共同基於意圖為自己不法所有
      之犯意聯絡，或與辛○○、庚○○（日後另行審結）共同
      基於為自己不法所有之犯意聯絡，或辛○○與庚○○共同
      基於為自己不法所有之犯意聯絡，分別於如附表所示之時
      間、地點，或單獨、或共同或結夥3人以上，持在客觀上
      可供兇器使用之T型扳手等工具，竊取如附表所示之財物
      均得手。嗣經警據報後循線查獲上情。
（三）案經如附表所示之被害人訴由苗栗縣警察局苗栗分局、苗
      栗縣警察局竹南分局分別報請台灣苗栗地方法院檢察署檢
      察官偵查起訴。
二、證據名稱：
（一）附表編號１部分：
 （1）被告辛○○於偵、審中之自白（參見99年度偵字第2656號
      偵查卷第109頁、99年度偵字第2847號偵查卷第54頁、99
      年度偵字第3306號偵查卷第40頁背面）。
 （2）同案被告庚○○於警詢時及偵、審中之供證，及所劃T型
      扳手形狀（參見竹南分局99年5月21日南警偵字第099001
      0779號刑案偵查卷宗【下稱竹南分局刑案偵查卷二】第13
      頁、竹南分局99年6月11日南警偵字第0990012395號刑案
      偵查卷宗【下稱竹南分局刑案偵查卷三】第11頁、99年度
      偵字第2656號偵查卷第104頁、第106頁、99年度偵字第28
      47號偵查卷第25頁、第44頁、99年度偵字第3306號偵查卷
      第35頁、第37頁、本院審理卷第46頁）。
 （3）被害人壬○○於警詢時之陳述（參見竹南分局刑案偵查卷
      二第49頁至第50頁、第54頁至第55頁、竹南分局刑案偵查
      卷三第44頁至第45頁、第49頁至第50頁）。
 （4）失車－案件基本資料詳細畫面報表1紙、苗栗縣警察局車
      輛協尋電腦輸入單1紙、苗栗縣警察局車輛尋獲電腦輸入
      單1紙（參見竹南分局刑案偵查卷二第52頁至第53頁、第
      56頁、竹南分局刑案偵查卷三第47頁至第48頁、第51頁）
      。
 （5）車號3050─TV自用小客車竊盜及棄置地點照片共6張（參
      見竹南分局刑案偵查卷二第98頁至第100頁、竹南分局刑
      案偵查卷三第69頁至第71頁）。
 （6）臺灣高等法院被告前案紀錄表、臺灣苗栗地方法院檢察署
      刑案資料查註紀錄表。
（二）附表編號２部分：
 （1）被告甲○○於警詢時及偵、審中之自白（參見99年5月7日
      南警偵字第0990009547號刑案偵查卷宗【下稱竹南分局刑
      案偵查卷一】第21頁、第22頁、竹南分局刑案偵查卷二第
      25頁、第26頁、99年度偵字第2463號偵查卷第68頁、99年
      度偵字第3306號偵查卷第34頁背面、99年度偵字第2656號
      偵查卷第103頁）。
 （2）被告辛○○於偵、審中之自白（參見99年度偵字第2656號
      偵查卷第34頁、第38頁背面、第39頁、99年度偵字第3306
      號偵查卷第40頁背面、第41頁、99年度偵字第2847號偵查
      卷第54頁、第55頁）。
 （3）同案被告庚○○於警詢時及偵、審中之供證，及所劃T型
      扳手形狀（參見竹南分局刑案偵查卷二第7頁至第9頁、竹
      南分局刑案偵查卷三第5頁至第7頁、99年度偵字第2656號
      偵查卷第104頁、第106頁、99年度偵字第2847號偵查卷第
      20頁、第44頁、第49頁、99年度偵字第3306號偵查卷第35
      頁、第37頁、本院審理卷第46頁）。
 （4）被害人己○○於警詢時之陳述，及領回失竊車輛所出具之
      贓物認領保管單1紙（參見竹南分局刑案偵查卷一第35頁
      至第37頁、竹南分局刑案偵查卷二第72頁至第74頁）。
 （5）失車－案件基本資料詳細畫面報表1紙、苗栗縣警察局車
      輛協尋電腦輸入單1紙、苗栗縣警察局車輛尋獲電腦輸入
      單1紙（參見竹南分局刑案偵查卷一第38頁至第39頁、竹
      南分局刑案偵查卷二第75頁至第77頁）。
 （6）臺灣高等法院被告前案紀錄表、臺灣苗栗地方法院檢察署
      刑案資料查註紀錄表。
（三）附表編號３部分：
 （1）被告甲○○於警詢時及偵、審中之自白，及所劃T型扳手
      形狀（參見竹南分局刑案偵查卷一第21頁、第22頁、竹南
      分局刑案偵查卷二第25頁、第26頁、99年度偵字第2463號
      偵查卷第68頁、99年度偵字第3306號偵查卷第34頁背面、
      第36頁背面、99年度偵字第2656號偵查卷第103頁、第105
      頁）。
 （2）被告辛○○於偵、審中之自白（參見99年度偵字第2656號
      偵查卷第33頁、第39頁、99年度偵字第3306號偵查卷第41
      頁、99年度偵字第2847號偵查卷第55頁）。
 （3）同案被告庚○○於警詢時及偵、審中之供證，及所劃T型
      扳手形狀（參見竹南分局刑案偵查卷二第7頁至第9頁、竹
      南分局刑案偵查卷三第5頁至第7頁、99年度偵字第2656號
      偵查卷第104頁、第106頁、99年度偵字第2847號偵查卷第
      20頁、第44頁背面、第49頁、99年度偵字第3306號偵查卷
      第35頁背面、第37頁、本院審理卷第46頁）。
 （4）被害人戊○○於警詢時之陳述，及領回失竊車牌所出具之
      贓物認領保管單1紙（參見竹南分局刑案偵查卷一第41頁
      至第43頁、竹南分局刑案偵查卷二第66頁至第68頁）。
 （5）失車－案件基本資料詳細畫面報表1紙、苗栗縣警察局車
      輛尋獲電腦輸入單1紙（參見竹南分局刑案偵查卷一第44
      頁至第45頁、竹南分局刑案偵查卷二第69頁至第70頁）。
 （6）懸掛車牌號碼4475─TY號（原車牌號碼5268─SG號）贓車
      之監視器錄影翻拍照片2張（參見竹南分局刑案偵查卷一
      第14頁、第30頁、竹南分局刑案偵查卷二第22頁、第34頁
      、第46頁）。
 （7）臺灣高等法院被告前案紀錄表、臺灣苗栗地方法院檢察署
      刑案資料查註紀錄表。
（四）附表編號４部分：
 （1）被告甲○○於警詢時及偵、審中之自白，及所劃T型扳手
      形狀（參見竹南分局刑案偵查卷一第22頁至第25頁、竹南
      分局刑案偵查卷二第25頁至第29頁、99年度偵字第2463
      號偵查卷第68頁、99年度偵字第3306號偵查卷第34頁背面
      、第36頁背面、99年度偵字第2656號偵查卷第103頁、第1
      05頁）。
 （2）被告辛○○於偵、審中之自白（參見99年度偵字第2656號
      偵查卷第34頁、第39頁、99年度偵字第3306號偵查卷第41
      頁、99年度偵字第2847號偵查卷第55頁）。
 （3）同案被告庚○○於警詢時及偵、審中之供證，及所劃T型
      扳手形狀（參見竹南分局刑案偵查卷二第9頁至第11頁、
      竹南分局刑案偵查卷三第7頁至第9頁、第20頁至第21頁、
      99年度偵字第2656號偵查卷第104頁、第106頁、99年度偵
      字第2847號偵查卷第21頁、第45頁背面、第49頁、99年度
      偵字第3306號偵查卷第35頁背面、第37頁背面、本院審理
      卷第46頁）。
 （4）警方製作之報告1紙（竹南分局刑案偵查卷一第46頁、竹
      南分局刑案偵查卷二第78頁）。
 （5）竹南分局偵查隊刑事小隊長彭維棟領回失竊之警報器1台
      、無線電汽車天線1支所出具之贓物認領保管單1紙（參見
      竹南分局刑案偵查卷二第80頁）。
 （6）庚○○指認丟棄警用無線電天線及警報器地點照片共6張
      （參見竹南分局刑案偵查卷二第95頁至第97頁、竹南分局
      刑案偵查卷二第69頁至第70頁）。
 （7）臺灣高等法院被告前案紀錄表、臺灣苗栗地方法院檢察署
      刑案資料查註紀錄表。
（五）附表編號５部分：
 （1）被告甲○○於警詢時及偵、審中之自白，及所劃T型扳手
      形狀（參見竹南分局刑案偵查卷一第23頁、第25頁至第26
      頁、竹南分局刑案偵查卷二第27頁、第29頁至第30頁、99
      年度偵字第3306號偵查卷第35頁背面、第36頁背面、99年
      度偵字第2656號偵查卷第103頁、第105頁）。
 （2）被告辛○○於偵、審中之自白（參見99年度偵字第3306號
      偵查卷第41頁、99年度偵字第2847 號偵查卷第55頁）。
 （3）同案被告庚○○於警詢時及偵、審中之供證，及所劃T型
      扳手形狀（參見竹南分局刑案偵查卷二第11頁至第12頁、
      竹南分局刑案偵查卷三第9頁至第10頁、99年度偵字第265
      6號偵查卷第104頁、第106頁、99年度偵字第2847號偵查
      卷第22頁、第45頁背面、第49頁、99年度偵字第3306號偵
      查卷第35頁背面、第37頁背面）。
 （4）被害人癸○○於警詢時之陳述（參見竹南分局刑案偵查卷
      一第50頁至第56頁、竹南分局刑案偵查卷二第83頁至第85
      頁、第88頁至第90頁）。
 （5）苗栗縣警察局車輛協尋電腦輸入單1紙（參見竹南分局刑
      案偵查卷一第53頁、竹南分局刑案偵查卷二第86頁）。
 （6）全家便利商店股份有限公司（竹南光華店）付款使用證
      明（顧客聯）1紙（參見竹南分局刑案偵查卷一第57頁、
      竹南分局刑案偵查卷二第91頁）。
 （7）被告甲○○指認竊取車牌號碼1115─PQ自用小客車地點照
      片2張（參見竹南分局刑案偵查卷一第84頁）。
 （8）臺灣高等法院被告前案紀錄表、臺灣苗栗地方法院檢察署
      刑案資料查註紀錄表。
（六）附表編號６部分：
 （1）被告甲○○於警詢時及偵、審中之自白，及所劃T型扳手
      形狀（參見竹南分局刑案偵查卷三第30頁、第31頁、99年
      度偵字第2463號偵查卷第57頁背面、99年度偵字第3306號
      偵查卷第34頁背面、第36頁背面、99年度偵字第2656號偵
      查卷第103頁、第105頁、99年度偵字第2847號偵查卷第43
      頁、第47頁）。
 （2）被告辛○○於偵、審中之自白（參見99年度偵字第2656號
      偵查卷第33頁、第39頁、99年度偵字第3306號偵查卷第41
      頁、99年度偵字第2847號偵查卷第55頁）。
 （3）被害人丙○○於警詢時之陳述，及領回失竊車輛所出具之
      贓物認領保管單1紙（參見竹南分局刑案偵查卷三第52頁
      至第53頁、第60頁至第61頁、第65頁）。
 （4）苗栗縣警察局苗栗分局北苗派出所受理各類案件紀錄表1
      紙、受理汽機車失竊調閱監視器分析管制表1紙、苗栗縣
      警察局車輛協尋電腦輸入單2紙、苗栗縣警察局車輛尋獲
      電腦輸入單2紙、失車─案件基本資料詳細畫面報表1紙（
      參見竹南分局刑案偵查卷三第54頁至第59頁、第62頁至第
      63頁）。
 （5）被告甲○○指認竊取車牌號碼Q9─7567號自用小貨車地點
      照片2張（參見竹南分局刑案偵查卷三第72頁、99年度偵
      字第2463號偵查卷第61頁）。
 （6）臺灣高等法院被告前案紀錄表、臺灣苗栗地方法院檢察署
      刑案資料查註紀錄表。
（七）附表編號７部分：
 （1）被告甲○○於警詢時及偵、審中之自白，及所劃鐵管之形
      狀（參見竹南分局刑案偵查卷三第31頁、第32頁、99年度
      偵字第2463號偵查卷第57頁背面、第58頁、99年度偵字第
      2656號偵查卷第104頁、99年度偵字第2847號偵查卷第43
      頁、第44頁、99年度偵字第3306號偵查卷第34頁背面、第
      35頁背面）。
 （2）被告辛○○於偵、審中之自白（參見99年度偵字第2656號
      偵查卷第110頁、99年度偵字第3306號偵查卷第41頁、99
      年度偵字第2847號偵查卷第55頁）。
 （3）同案被告庚○○於警詢時及偵、審中之供證，及所劃鐵管
      之形狀（參見竹南分局刑案偵查卷三第16頁至第17頁、99
      年度偵字第2656號偵查卷第104頁、第107頁、99年度偵字
      第2847號偵查卷第第45頁、第50頁、99年度偵字第3306號
      偵查卷第35頁背面、第38頁）。
 （4）被害人乙○○於警詢時之陳述（參見竹南分局刑案偵查卷
      三第66頁至第68頁）。
 （5）被害人乙○○住宅竊案現場照片共10張（參見竹南分局刑
      案偵查卷三第73頁至第77頁）。
 （6）臺灣高等法院被告前案紀錄表、臺灣苗栗地方法院檢察署
      刑案資料查註紀錄表。
（八）附表編號８部分：
 （1）被告甲○○於警詢時及偵、審中之自白（參見99年度偵字
      第2463號偵查卷第16頁至第18頁、第38頁、第50頁）。
 （2）警方之職務報告1紙（參見99年度偵字第2463號偵查卷第
      15頁）。
 （3）被害人徐瑜敏於警詢時之指訴，及領回失竊音響所出具之
      贓物認領保管單1紙（參見99年度偵字第2463號偵查卷第
      20 頁背面、第21頁、第31頁背面）。
 （4）竊案現場照片共10張（參見99年度偵字第2463號偵查卷第
      27頁至第31頁）。
 （5）扣案之T型扳手1支。
 （6）臺灣高等法院被告前案紀錄表、臺灣苗栗地方法院檢察署
      刑案資料查註紀錄表。
三、量刑理由：
（一）核被告辛○○於附表編號1、6所為，均係犯刑法第321條
      第1項第3款之攜帶兇器竊盜罪；於附表編號2、3、4、5所
      為，均係犯刑法第321條第1項第3款、第4款之攜帶兇器結
      夥3人以上竊盜罪；於附表編號7所為，則係犯刑法第321
      條第1項第2款、第3款、第4款之攜帶兇器結夥3人以上毀
      越安全設備竊盜罪。
（二）被告甲○○於附表編號2、3、4、5所為，均係犯刑法第32
      1條第1項第3款、第4款之攜帶兇器結夥3人以上竊盜罪；
      於附表編號6、8所為，係犯刑法第321條第1項第3款之攜
      帶兇器竊盜罪；於附表編號7所為，則係犯刑法第321條第
      1項第2款、第3款、第4款之攜帶兇器結夥3人以上毀越安
      全設備竊盜罪。
（三）被告辛○○、甲○○、庚○○3人就附表編號2、3、4、5
      、7 之竊盜犯行，有犯意聯絡及行為分擔，應論以共同正
      犯。被告辛○○與庚○○2人，就附表編號1之竊盜犯行，
      有犯意聯絡及行為分擔，應論以共同正犯。被告甲○○與
      辛○○2人，就附表編號6之竊盜犯行，有犯意聯絡及行為
      分擔，應論以共同正犯。
（四）被告甲○○於附表編號6、7之竊盜犯行，在警方尚未發覺
      前，向警方供出犯行，此從被告甲○○係在警方借訊過程
      中，詢問其是否另犯有其他竊案時，向警方供出上開2 件
      竊案之記載可知，有警詢筆錄在卷足憑，符合自首要件，
      應依刑法第62條之規定，減輕其刑。
（五）查被告辛○○、甲○○有犯罪事實欄一之科刑紀錄，其2
      人於前案有期徒刑執行完畢後5年內，故意再犯本件有期
      徒刑以上刑之各罪，均累犯，皆應依刑法第47條第1項之
      規定，各加重其刑。
（六）被告甲○○於附表編號6、7之竊盜犯行，有加重及減輕事
      由，依法應先加後減。
（七）被告辛○○、甲○○前後7次之竊盜犯行，均犯意各別，
      時空互異，應分論併罰。
（八）爰審酌被告辛○○、甲○○2人，均有多次竊盜前科紀錄
      ，有其2人上開前科表在卷足憑，足見其2人均素行不佳，
      出監後不思改過向善，洗心革面從新做人，反為滿足其物
      質享受，恃其年輕力壯，攜帶工具四處行竊他人財物，使
      善良百姓人人自危，危害社會治安甚鉅，惡性非輕，且被
      害人數眾多，迄今仍未與被害人成立民事和解，理應重罰
      ，惟念其2人犯後均能坦白承認，節省有限之司法資源，
      及每次行竊所得財物價值之大小、犯罪情節之輕重等一切
      情狀，分別量處如附表主文欄所示之刑，並定其2人應執
      行之刑，以資懲儆。
（九）至附表編號8所示扣案之T型扳手1支，係被告甲○○所有
      ，供其行竊汽車音響所用之物，應依刑法第38條第1項第2
      款之規定，予以宣告沒收。另附表編號1、2、3、4、5、6
      之行竊工具T型扳手，因均未經扣案，為免將來執行之困
      難，本院不另為沒收之諭知。又附表編號7所示未扣案之
      行竊工具鐵管1支，係取自被害屋主所有，已據被告2人供
      述甚明，亦不另為宣告沒收。
（十）又起訴檢察官以被告2人有犯罪習慣，請求本院依刑法第
      90條第1項之規定，宣告其2人於刑之執行前，令入勞動場
      所強制工作乙節，本院審酌對被告2人所定之應執行刑，
      已達懲前毖後之效，無再宣告強制工作之必要，併此敘明
      。
四、同案被告庚○○另行審結，附此敘明。
五、應適用之法條：
（一）刑事訴訟法第273 條之1 第1 項、第299 條第1 項前段、
      第310 條之2、第454條第1項。
（二）刑法第28條、第321條第1項第2款、第3款、第4款、第41
      條第1項、第62條、第51條第5款、第38條第1項第2款。
六、本判決係依刑事訴訟法第310條之2、第454條第1項製作，依
    法僅記載當事人欄、主文、犯罪事實、證據名稱以及應適用
    之法條，其中犯罪事實部分，依同法第308條之修正立法理
    由，亦僅記載犯罪構成要件事實，關於刑罰加重事由（含累
    犯在內）免予記載（法院辦理刑事訴訟案件應行注意事項第
    144點參照），但仍於主文予以表明，並於應適用之法條欄
    予以引用。如不服本判決，應於判決送達之日起10日內，向
    本院提起上訴。
本案經檢察官林俊杰到庭執行職務。
中    華    民    國    99    年    8    月    10    日
                  刑事第三庭    法  官  柳章峰
以上正本證明與原本無異。
如不服本判決應於收受判決後10日內向本院提出上訴書狀，並應
應敘述具體理由。其未敘述上訴理由者，應於上訴期間屆滿後20
日內向本院補提理由書( 均須按他造當事人之人數附繕本) 「切
勿逕送上級法院」。告訴人或被害人如對本判決不服者，應具備
理由請求檢察官上訴，其上訴期間之計算係以檢察官收受判決正
本之日期為準。
                                書記官  陳采瑜
中    華    民    國    99    年    8     月    10    日
附記論罪之法條全文：
刑法第321條
犯竊盜罪而有左列情形之一者，處6月以上、5年以下有期徒刑：
一、於夜間侵入住宅或有人居住之建築物、船艦或隱匿其內而犯
    之者。
二、毀越門扇、牆垣或其他安全設備而犯之者。
三、攜帶兇器而犯之者。
四、結夥3 人以上而犯之者。
五、乘火災、水災或其他災害之際而犯之者。
六、在車站或埠頭而犯之者。
前項之未遂犯罰之。
附表：
 ┌──┬────┬──────┬───┬──────────┬─────────┐
 │編號│時間    │地點        │行為人│犯罪手法            │主  文            │
 │    │        │            │      │                    │                  │
 ├──┼────┼──────┼───┼──────────┼─────────┤
 │ 1  │99年3 月│苗栗縣竹南鎮│辛○○│由辛○○持在客觀上足│辛○○共同攜帶兇器│
 │    │19日凌晨│環市路○段22 │庚○○│供兇器使用之T型扳手1│竊盜，累犯，處有期│
 │    │2 時45分│號前        │      │支（未扣案），竊取賴│徒刑拾月。        │
 │    │許      │            │      │育芬所有車牌號碼3050│                  │
 │    │        │            │      │─TV號自用小客車，馮│                  │
 │    │        │            │      │智義在旁把風，得手後│                  │
 │    │        │            │      │逃逸，隨後將該輛自用│                  │
 │    │        │            │      │小客車棄置在新竹市香│                  │
 │    │        │            │      │山區○○里○○路○段 │                  │
 │    │        │            │      │97巷口，於同日上午5 │                  │
 │    │        │            │      │時30分許，為新竹市警│                  │
 │    │        │            │      │察局第三分局朝山派出│                  │
 │    │        │            │      │所員警所尋獲。嗣苗栗│                  │
 │    │        │            │      │縣警察局竹南分局偵查│                  │
 │    │        │            │      │隊員警依庚○○之供述│                  │
 │    │        │            │      │，循線查獲辛○○。  │                  │
 ├──┼────┼──────┼───┼──────────┼─────────┤
 │ 2  │99年3 月│臺中縣豐原市│甲○○│由辛○○持在客觀上足│辛○○、甲○○結夥│
 │    │23日上午│中陽里13鄰同│辛○○│供兇器使用之T型扳手1│3 人以上、攜帶兇器│
 │    │6時許   │安街150號前 │庚○○│支（未扣案），竊取陳│竊盜，均累犯，各處│
 │    │        │            │      │怡臻所有車牌號碼5268│有期徒刑拾月。    │
 │    │        │            │      │─SG號自用小客車，吳│                  │
 │    │        │            │      │天祥及庚○○在另一部│                  │
 │    │        │            │      │自用小客車上把風，得│                  │
 │    │        │            │      │手後由辛○○駕駛該輛│                  │
 │    │        │            │      │贓車一同逃逸。      │                  │
 │    │        │            │      │                    │                  │
 ├──┼────┼──────┼───┼──────────┼─────────┤
 │ 3  │99年3 月│臺中縣大雅鄉│甲○○│由甲○○、庚○○持在│辛○○、甲○○結夥│
 │    │24日上午│永和路富貴4 │辛○○│客觀上足供兇器使用之│3 人以上、攜帶兇器│
 │    │8時許   │巷10號前    │庚○○│T型扳手1支（未扣案）│竊盜，均累犯，各處│
 │    │        │            │      │，竊取戊○○所有車牌│有期徒刑柒月。    │
 │    │        │            │      │號碼4475─TY號自用小│                  │
 │    │        │            │      │客車前後車牌各1 面，│                  │
 │    │        │            │      │辛○○則在現場把風，│                  │
 │    │        │            │      │得手後改懸掛在上開車│                  │
 │    │        │            │      │牌號碼5268─SG號贓車│                  │
 │    │        │            │      │上，並將拆下之車牌號│                  │
 │    │        │            │      │碼5268─SG號2 面丟棄│                  │
 │    │        │            │      │在現場。嗣苗栗縣警察│                  │
 │    │        │            │      │局竹南分局偵查隊員警│                  │
 │    │        │            │      │，經過濾各路口監視器│                  │
 │    │        │            │      │錄影畫面，再提示苗栗│                  │
 │    │        │            │      │縣竹南鎮○○路241號 │                  │
 │    │        │            │      │「全家便利超商」之99│                  │
 │    │        │            │      │年3月24日晚上9時40分│                  │
 │    │        │            │      │至同日晚上10時止之監│                  │
 │    │        │            │      │視器錄影畫面，給在押│                  │
 │    │        │            │      │之甲○○指認，甲○○│                  │
 │    │        │            │      │除向警方坦承上情外，│                  │
 │    │        │            │      │並供出其他2名共犯係 │                  │
 │    │        │            │      │辛○○及庚○○。    │                  │
 │    │        │            │      │                    │                  │
 │    │        │            │      │                    │                  │
 ├──┼────┼──────┼───┼──────────┼─────────┤
 │ 4  │99年3 月│苗栗縣竹南鎮│甲○○│先由辛○○持在客觀上│辛○○、甲○○結夥│
 │    │24日晚上│永貞路「日興│辛○○│足供兇器使用之T 型扳│3 人以上、攜帶兇器│
 │    │8 時20分│汽車修理廠」│庚○○│手1 支（未扣案），撬│竊盜，均累犯，各處│
 │    │許      │前          │      │開苗栗縣警察局竹南分│有期徒刑捌月。    │
 │    │        │            │      │局所有車牌號碼6107─│                  │
 │    │        │            │      │TX偵防車車門，甲○○│                  │
 │    │        │            │      │及庚○○坐在改懸掛車│                  │
 │    │        │            │      │牌號碼4475─TY號之贓│                  │
 │    │        │            │      │車上把風，因辛○○無│                  │
 │    │        │            │      │法發動該輛偵防車，告│                  │
 │    │        │            │      │知庚○○，庚○○下車│                  │
 │    │        │            │      │進入偵防車內，竊取該│                  │
 │    │        │            │      │分局所配屬警用無線電│                  │
 │    │        │            │      │車裝台（00000000）、│                  │
 │    │        │            │      │警報器1台、攝影機1台│                  │
 │    │        │            │      │、編號P3968HN4101號 │                  │
 │    │        │            │      │警用電腦1台，得手後 │                  │
 │    │        │            │      │駕駛改懸掛車牌號碼44│                  │
 │    │        │            │      │75─TY號之贓車，搭載│                  │
 │    │        │            │      │甲○○、辛○○逃逸，│                  │
 │    │        │            │      │途中停在苗栗縣竹南鎮│                  │
 │    │        │            │      │光復路241 號「全家便│                  │
 │    │        │            │      │利超商」前，庚○○、│                  │
 │    │        │            │      │甲○○下車進入店內買│                  │
 │    │        │            │      │東西。嗣苗栗縣警察局│                  │
 │    │        │            │      │竹南分局偵查隊員警經│                  │
 │    │        │            │      │過濾各路口監視器錄影│                  │
 │    │        │            │      │畫面，再提示苗栗縣竹│                  │
 │    │        │            │      │南鎮○○路241號「全 │                  │
 │    │        │            │      │家便利超商」，於99年│                  │
 │    │        │            │      │3月24日晚上9時40分至│                  │
 │    │        │            │      │同日晚上10時止之監視│                  │
 │    │        │            │      │器錄影畫面，給在押之│                  │
 │    │        │            │      │甲○○指認，甲○○除│                  │
 │    │        │            │      │向警方坦承上情外，並│                  │
 │    │        │            │      │供出其他2名共犯係黃 │                  │
 │    │        │            │      │甘仙及庚○○。      │                  │
 │    │        │            │      │                    │                  │
 ├──┼────┼──────┼───┼──────────┼─────────┤
 │ 5  │99年3 月│苗栗縣竹南鎮│甲○○│由辛○○持在客觀上足│辛○○、甲○○結夥│
 │    │24日晚上│竹興里復興路│辛○○│供兇器使用之T型扳手 │3人以上、攜帶兇器 │
 │    │10時許起│548巷19號   │庚○○│1 支（未扣案），竊取│竊盜，均累犯，各處│
 │    │，至99年│            │      │癸○○所有車牌號碼11│有期徒刑拾月。    │
 │    │3 月25日│            │      │15─PQ號自用小客車（│                  │
 │    │上午6 時│            │      │車內放有癸○○所有之│                  │
 │    │40分許止│            │      │皮包1個，內有信用卡 │                  │
 │    │間之某時│            │      │、國民身分證及現金）│                  │
 │    │        │            │      │，甲○○及庚○○2人 │                  │
 │    │        │            │      │則坐在改懸掛車牌號碼│                  │
 │    │        │            │      │4475─TY號之贓車上把│                  │
 │    │        │            │      │風，得手後交給甲○○│                  │
 │    │        │            │      │駕駛，2部贓車一同開 │                  │
 │    │        │            │      │回苗栗縣苗栗市，途中│                  │
 │    │        │            │      │甲○○將皮包內之現金│                  │
 │    │        │            │      │取出後，將皮包、信用│                  │
 │    │        │            │      │卡及國民身分證等，丟│                  │
 │    │        │            │      │棄在新竹市○○路○段7│                  │
 │    │        │            │      │8 之21號前。嗣新竹市│                  │
 │    │        │            │      │警察局第三分局朝山派│                  │
 │    │        │            │      │出所員警尋獲上開皮包│                  │
 │    │        │            │      │等證件，通知癸○○領│                  │
 │    │        │            │      │回，癸○○發現皮包內│                  │
 │    │        │            │      │放有99年3月24日晚上9│                  │
 │    │        │            │      │時55分許，在苗栗縣竹│                  │
 │    │        │            │      │南鎮○○路241號「全 │                  │
 │    │        │            │      │家便利商店─竹南光華│                  │
 │    │        │            │      │店」所購買，台灣大哥│                  │
 │    │        │            │      │大易付卡購買使用證明│                  │
 │    │        │            │      │單（儲值密碼：370547│                  │
 │    │        │            │      │00 000000）1張，將該│                  │
 │    │        │            │      │張證明單提供給苗栗縣│                  │
 │    │        │            │      │警察局竹南分局中港派│                  │
 │    │        │            │      │出所員警追查，由警方│                  │
 │    │        │            │      │調閱該全家便利商店監│                  │
 │    │        │            │      │視器錄影畫面，發現2 │                  │
 │    │        │            │      │位嫌疑人，再由苗栗縣│                  │
 │    │        │            │      │警察局竹南分局偵查隊│                  │
 │    │        │            │      │員警提示該超商於99年│                  │
 │    │        │            │      │3月24日晚上9時40分至│                  │
 │    │        │            │      │同日晚上10時止之監視│                  │
 │    │        │            │      │器錄影畫面，給在押之│                  │
 │    │        │            │      │甲○○指認，甲○○除│                  │
 │    │        │            │      │向警方坦承上情外，並│                  │
 │    │        │            │      │供出其他2名共犯係黃 │                  │
 │    │        │            │      │甘仙及庚○○。      │                  │
 ├──┼────┼──────┼───┼──────────┼─────────┤
 │ 6  │99年4月 │苗栗縣苗栗市│甲○○│由甲○○持在客觀上足│辛○○共同攜帶兇器│
 │    │21日凌晨│中山路416號 │辛○○│供兇器使用之T型扳手1│竊盜，累犯，處有期│
 │    │1時多許 │騎樓前      │      │支（未扣案），竊取邱│徒刑拾月。        │
 │    │（起訴書│            │      │明輝所有車牌號碼Q9─│甲○○共同攜帶兇器│
 │    │誤為上午│            │      │7567號自用小貨車（登│竊盜，累犯，處有期│
 │    │5 時45分│            │      │記在華輝水電材料行名│徒刑柒月。        │
 │    │許）    │            │      │下），辛○○則駕駛另│                  │
 │    │        │            │      │1輛車牌不詳之自用小 │                  │
 │    │        │            │      │客車在旁把風，得手後│                  │
 │    │        │            │      │，由甲○○駕駛該輛贓│                  │
 │    │        │            │      │車，至苗栗縣三義國中│                  │
 │    │        │            │      │旁之「統一超商」（即│                  │
 │    │        │            │      │苗栗縣三義鄉○○路17│                  │
 │    │        │            │      │1號）前停車場藏放。 │                  │
 │    │        │            │      │車主丙○○發現失竊後│                  │
 │    │        │            │      │，於同日上午6時15分 │                  │
 │    │        │            │      │許，向苗栗縣警察局苗│                  │
 │    │        │            │      │栗分局北苗派出所報案│                  │
 │    │        │            │      │，該輛贓車隨即於同日│                  │
 │    │        │            │      │上午10時10分許，在上│                  │
 │    │        │            │      │開停車地點，為苗栗縣│                  │
 │    │        │            │      │警察局苗栗分局三義分│                  │
 │    │        │            │      │駐所員警所尋獲，而吳│                  │
 │    │        │            │      │天祥於當日上午某時，│                  │
 │    │        │            │      │至藏放地點取車時發現│                  │
 │    │        │            │      │不見，遂至三義分駐所│                  │
 │    │        │            │      │察看，見到該輛贓車才│                  │
 │    │        │            │      │離開。嗣苗栗縣警察局│                  │
 │    │        │            │      │竹南分局偵查隊員警借│                  │
 │    │        │            │      │提在押之甲○○，吳天│                  │
 │    │        │            │      │祥在警方尚未發覺前，│                  │
 │    │        │            │      │主動向警方供出上情而│                  │
 │    │        │            │      │自首，並供出另1名共 │                  │
 │    │        │            │      │犯辛○○。          │                  │
 ├──┼────┼──────┼───┼──────────┼─────────┤
 │ 7  │99年4 月│臺中縣龍井鄉│甲○○│辛○○、庚○○下車後│辛○○結夥3 人以上│
 │    │24日上午│山腳村6鄰中 │辛○○│，由辛○○持放在屋旁│、攜帶兇器、毀越安│
 │    │9時至11 │山二路1段541│庚○○│在客觀上足供兇器使用│全設備竊盜，累犯，│
 │    │時許    │巷56號      │      │之長鐵管1支（未扣案 │處有期徒刑壹年。  │
 │    │        │            │      │），撬開鐵窗後，黃甘│甲○○結夥3 人以上│
 │    │        │            │      │仙、庚○○爬窗進入屋│、攜帶兇器、毀越安│
 │    │        │            │      │內，竊取屋主乙○○所│全設備竊盜，累犯，│
 │    │        │            │      │有現金新台幣15萬元、│處有期徒刑拾月。  │
 │    │        │            │      │人民幣900元、金融卡2│                  │
 │    │        │            │      │張、定存單11張、項鍊│                  │
 │    │        │            │      │5條、戒指3只、玉鐲1 │                  │
 │    │        │            │      │只、手提包2只、茶葉3│                  │
 │    │        │            │      │斤、玻尿酸10瓶、手機│                  │
 │    │        │            │      │1支，甲○○則在車上 │                  │
 │    │        │            │      │把風，得手後逃逸。嗣│                  │
 │    │        │            │      │苗栗縣警察局竹南分局│                  │
 │    │        │            │      │偵查隊員警借提在押之│                  │
 │    │        │            │      │甲○○，甲○○在警方│                  │
 │    │        │            │      │尚未發覺前，主動向警│                  │
 │    │        │            │      │方供出上情而自首，並│                  │
 │    │        │            │      │供出另2名共犯辛○○ │                  │
 │    │        │            │      │、庚○○。          │                  │
 ├──┼────┼──────┼───┼──────────┼─────────┤
 │ 8  │99年4 月│苗栗縣苗栗市│甲○○│由甲○○持在客觀上足│甲○○攜帶兇器竊盜│
 │    │29日上午│勝利里福德巷│      │供兇器使用之T型扳手1│，累犯，處有期徒刑│
 │    │6時30分 │2-1號前     │      │支，竊取丁○○所有，│捌月；扣案之T 型扳│
 │    │許      │            │      │由其女徐瑜敏使用車牌│手壹支沒收。      │
 │    │        │            │      │號碼MH─1002號自用小│                  │
 │    │        │            │      │客車內之汽車音響（MA│                  │
 │    │        │            │      │─7022型）1組，得手 │                  │
 │    │        │            │      │後發現車主出現，即假│                  │
 │    │        │            │      │裝在車內睡覺，適苗栗│                  │
 │    │        │            │      │縣警察局苗栗分局南苗│                  │
 │    │        │            │      │派出所員警巡邏經過，│                  │
 │    │        │            │      │當場將甲○○帶回警局│                  │
 │    │        │            │      │調查，並扣得上開行竊│                  │
 │    │        │            │      │工具T型扳手1支。    │                  │
 │    │        │            │      │                    │                  │
 └──┴────┴──────┴───┴──────────┴─────────┘

司法院資訊處製作；財團法人民間司法改革基金會備份。
